【裁判字號】    97,勞上易,39
【裁判日期】    980210
【裁判案由】    給付薪資等
【裁判全文】
臺灣高等法院臺中分院民事判決  97年度勞上易字第39號
上  訴  人  丙○○
訴訟代理人  乙○○
被上訴人    元富證券股份有限公司
法定代理人  甲○○
訴訟代理人  陳榮輝律師
上列當事人間請求給付薪資等事件，上訴人對於民國97年8月15
日臺灣臺中地方法院95年度勞訴字第41號第一審判決提起上訴，
本院於98年1月13日言詞辯論終結，判決如下：
    主  文
上訴駁回。
第二審訴訟費用由上訴人負擔。
    事實及理由
壹、訴訟要旨：
一、本件上訴人主張：上訴人自民國（下同）87年6月起受僱於
    被上訴人公司，先後擔任電腦登打及營業員工作，在職期間
    任勞任怨且業績良好，深受客戶及公司各級主管好評。詎被
    上訴人分公司經理丁○○先生，竟於95年3月10日上午晨會
    時間，在辦公室內口頭告知上訴人：因上訴人擔任營業員工
    作，與客戶發生糾紛造成損失，已遭公司解僱等意旨，隨即
    喝令上訴人離開營業櫃臺，並強行解職。查被上訴人違法終
    止兩造間之勞動契約，為此依勞動基準法第17條規定請求給
    付資遣費新台幣（下同）741,947元（下簡稱系爭資遺費）
    等詞（又查上訴人請求被上訴人給付股票交易款法定遲延利
    息3,663元部分，業經原審判決勝訴確定在案）。為此求為
    判決：(一)原判決除確定部分外，不利上訴人部分廢棄。(二)上
    開廢棄部分，被上訴人應給付上訴人741,947元（又未繫屬
    本院者，不予贅）。
二、被上訴人則以：查上訴人係未經辭職手續即於95年3月10日
    逕至訴外人康和綜合證券股份有限公司（下稱康和證券公司
    ）上班，而非遭被上訴人於解雇始至康和證券上班。又上訴
    人自康和證券公司上班後，即自95年3月13日起至同月15日
    止，無正當理由繼續曠工達三日，違反被上訴人公司人事管
    理規則第15章員工獎懲管理辦法第5條第5項規定，被上訴人
    公司依勞動基準法第12條第1項第6款「無正當理由繼續曠工
    三日」規定，自得不經預告終止兩造勞動契約，並依同法第
    18條規定，拒絕給付上訴人系爭資遣費等詞置辯。為此求為
    駁回對造之上訴。
貳、法官協議兩造爭點整理：（見本審卷第28頁反頁及第55頁）
一、兩造不爭執事項：
  (一)丙○○自87年6月23日起至95年3月15日止，受僱於元富證券
    股份有限公司（下簡稱元富證券公司）任職營業員工作。
  (二)丙○○離職前6個月平均月薪為新台幣99,724元。任職期間
    為7.73年。
  (三)丙○○於95年3月13日至95年3月15日未至元富證券股份有限
    公司上班（未上班原因兩造有爭執）。
  (四)丙○○於95年3月10日上午7時44分至康和綜合證券股份有限
    公司刷卡出勤，當日又於上午7時50分至下午4時辦理公出（
    原審卷第130頁）。丙○○隨於當日（95年3月10日）上午7
    時53分至元富證券股份有限公司刷卡上班。（原審卷第175
    頁；元富證券股份有限公司每日出勤月報表）
  (五)如上訴人丙○○主張之資遣費有理由，兩造願以新台幣
    741,947元計算。
二、兩造爭執事項：
    丙○○是否有勞動基準法第12條第1項第6款無正當理由，繼
    續曠工三日的情形？
參、得心證之理由：
一、查上訴人丙○○自87年6月23日起至95年3月15日止，受僱於
    被上訴人元富證券股份有限公司任職營業員工作，但自95年
    3月13日至同年月15日共計三日，未至被上訴人公司上班，
    業如前述，復為兩造所不爭執。又被上訴人主張上訴人上述
    三日未至被上訴人公司上班，乃屬勞動基準法第12條第1項
    第6款規定之無正當理由曠工三日情形，然為上訴人所否認
    ，是本件首應審究者，厥為上訴人自95年3月13日至同年月
    15日計三日未至被上訴人公司上班，是否為屬勞動基準法第
    12條第1項第6款規定之無正當理由，繼續曠工三日情形？茲
    分述如下：
  (一)按當事人主張有利於己之事實者，就其事實有舉證之責任，
    民事訴訟法第277條前段定有明文。查上訴人抗辯伊自95年3
    月13日至同年月15日計三日未至被上訴人公司上班，其緣由
    乃被上訴人公司經理丁○○於95年3月10日上午晨會時間，
    在辦公室內口頭違法終止兩造間之勞動契約云云。然為被上
    訴人所否認，是依舉證責任之分配原則，自應由上訴人負舉
    證之責。然證人丁○○於本院到庭證稱：「（法官問：95年
    3月10日早上，有無對丙○○口頭告知要其立刻離開公司，
    不許上班？）沒有。（法官問：為何丙○○陳述你於上開時
    地將其解僱？）當天我是要求丙○○不要做營業員的工作，
    要丙○○先去處理客戶的糾紛。我只知道該客戶是建律會計
    事務所，．．因為客戶向我陳情他的錢被本公司營業員錢麗
    霜給代操作虧損，詳見原審卷第31頁陳情書（當庭提示兩造
    ），我向錢麗霜查證結果，錢麗霜說與他無關，經我再查證
    結果，由客戶下單的買賣委託書上及營業日報表查出上面有
    丙○○所蓋的印章，其上並有建律會計師的章。．．．丙○
    ○所述不實在，丙○○與客戶間有糾紛，我怎有可能讓丙○
    ○走掉，那後續的事情要如何處理。．．．．（法官問：丙
    ○○95年10月13日至15日未到元富證券股份有限公司上班，
    你有無通知丙○○回來上班？）我有打手機給丙○○，也有
    到丙○○府上要他回來上班並將客戶的問題處理完畢。可是
    丙○○避不見面，也不回應．．」等詞在卷（見本審卷第70
    、71頁），並有元富證券公司期貨選擇權買賣委託書在卷可
    考（見本審卷第91-97頁）。足見上訴人辯稱係被上訴人公
    司經理丁○○於95年3月10日上午以口頭違法終止兩造間之
    勞動契約云云，不足採信。
  (二)抑有進者，上訴人雖於95年3月10日上午7點53分至被上訴人
    公司刷卡上班，卻於同日上午7點44分委由訴外人康和證券
    公司王冀昆代上訴人在康和證券刷卡上班，上訴人本人則於
    同日上午8點30分至9點親至康和證券公司報到，隨於同日在
    康和證券公司請假公出，更於同年3月13日至3月15日在康和
    證券公司刷卡上班等情，此有元富證券公司及康和證券公司
    出勤月報表，及證人康和證券公司總務王冀昆，及康和證券
    公司經理徐明峰證詞在卷可按（見原審卷第130、175頁；本
    審卷第56-57頁）。查上訴人苟未事先預定轉換工作，何以
    能於3月10日上午即刻轉換至康和證券公司上班！又何以有
    人於當日清早7點44分在康和證券公司代上訴人刷卡上班！
    足見並非被上訴人解雇上訴人，而係上訴人自行離職並轉換
    工作至康和證券公司無誤。
二、查上訴人既於95年3月10日自行轉換至康和證券公司上班，
    又於同年3月13日至同年3月15日未至被上訴人公司上班達三
    日，已如前述，自構成勞動基準法第12條第1項第6款無正當
    理由，繼續曠工三日之情形，是被上訴人依同法第12條規定
    ，不經預告終止兩造間之勞動契約，並依同法第18條規定拒
    絕給付系爭資遺費，洵屬有據。
肆、綜上所述，本件上訴人主張依勞動基準法第17條規定請求給
    付資遣費741,947元，為不足採，被上訴人抗辯，尚屬可信
    。是原審為上訴人敗訴之判決，及駁回其假執行之聲請，並
    無不合。上訴意旨指摘原判決不當，求予廢棄改判，為無理
    由，應予駁回。
伍、本件事證已臻明確，兩造其餘攻擊或防禦方法及所提證據，
    均與本院心證之形成，不生影響，爰不一一再加以論述，併
    此明。
陸、據上論結，本件上訴為無理由，依民事訴訟法第四百四十九
    條第一項、第七十八條，判決如主文。
中    華    民    國    98    年    2     月    10    日
          民事第七庭    審判長法  官  童 有 德
                              法  官  曾 謀 貴
                              法  官  陳 繼 先
以上正本係照原本作成。
不得上訴。
                              書記官  陳 三 軫
中    華    民    國    98    年    2     月    10    日
                                                      Ｖ


司法院資訊處製作；財團法人民間司法改革基金會備份。
